# 非全资国有企业单体报告的财务决算专项说明填报问题

提问人：王王垚垚烽烽 时间：2023-03-22 17:54:25
非全资国有企业单体报告的财务决算专项说明中的二、非经常性损益的说明中的少数股东权益影响额（税后）是否需要根据少数股东持股比例乘非经常性损益的数据填写？

回答人：chenyiwei
个人理解不需要。这里的少数股东还是一般理解，即持有子公司股权且不属于集团合并报表范围内的非控股股东。